臺灣桃園地方法院刑事判決
111年度審交易字第41號
公  訴  人  臺灣桃園地方檢察署檢察官
被      告  邱鴻椿



上列被告因公共危險案件，經檢察官提起公訴（111年度偵字第9
05號），被告於本院準備程序中，就被訴事實為有罪之陳述，經
本院告知簡式審判程序意旨，並聽取當事人之意見後，裁定改依
簡式審判程序審理，判決如下：
    主  文
邱鴻椿駕駛動力交通工具吐氣所含酒精濃度達每公升零點二五毫
克以上，處有期徒刑捌月。
    事實及理由
一、本件犯罪事實及證據，除於證據部分補充「被告邱鴻椿於本
    院準備程序及審理中之自白」外，其餘均引用如附件檢察官
    起訴書之記載。
二、新舊法比較：
    按行為後法律有變更者，適用行為時之法律。但行為後之法
    律有利於行為人者，適用最有利於行為人之法律，刑法第2
    條第1項定有明文。查被告邱鴻椿行為後，刑法第185條之3
    規定於民國111年1月28日修正公布，並於同年月30日生效施
    行，而修正前刑法第185條之3第1項第1款原規定：「駕駛動
    力交通工具而吐氣所含酒精濃度達每公升0.25毫克或血液中
    酒精濃度達百分之0.05以上者，處2年以下有期徒刑，得併
    科20萬元以下罰金」，修正後刑法第185條之3第1項第1款則
    規定：「駕駛動力交通工具而吐氣所含酒精濃度達每公升0.
    25毫克或血液中酒精濃度達百分之0.05以上者，處3年以下
    有期徒刑，得併科30萬元以下罰金」。是比較新舊法之結果
    ，修正後刑法第185條之3第1款規定雖未更動該罪之構成要
    件及得科處之法定刑種，然已將有期徒刑、罰金之刑度均予
    提高，應以修正前刑法第185條之3第1項第1款規定對被告較
    為有利。依刑法第2條第1項前段規定，自應適用被告行為時
    即修正前刑法第185條之3第1項第1款之規定處斷。  
三、論罪科刑：
(一)核被告所為，係犯修正前刑法第185條之3第1項第1款不能安
    全駕駛動力交通工具罪。
(二)依司法院釋字第775號解釋意旨及刑事訴訟法第161條第1項
    可知，檢察官就前階段被告構成「累犯事實」負擔主張及舉
    證責任，並就後階段被告依累犯規定「加重其刑事項」負擔
    主張及說明責任，倘若檢察官未主張或具體指出累犯事實及
    加重事項之證明方法，為貫徹舉證責任之危險結果，以及刑
    事訴訟法第163條第2項但書目的性限縮以有利被告事項為限
    ，法院既基於補充性之調查地位，得斟酌個案情節，曉諭檢
    察官聲請調查證據，縱未為補充性調查，而未認定被告構成
    累犯或加重其刑，亦難謂有應調查而不予調查之違法（最高
    法院110年度台上大字第5660號裁定意旨參照）。本件檢察
    官於本院審理時並未及就被告有無構成累犯之事實及加重其
    刑事項具體指出證明方法，揆諸上開意旨，本院自無從僅憑
    非屬原始資料之被告前案紀錄表，遽以依職權認定被告構成
    累犯之事實。
(三)爰審酌被告明知酒精成分將對人之意識能力造成相當程度之
    影響，且酒後駕車對其本身及一般往來之公眾均具有高度危
    險性，猶於酒後呼氣所含酒精濃度達每公升1.02毫克而不能
    安全駕駛動力交通工具之狀況下，騎乘重型機車行駛於道路
    上，既漠視自己安危，復罔顧公眾安全，所為不當，應予非
    難；又雖本件檢察官就被告構成累犯或加重其刑事項並未及
    主張或具體指出證明方法，然本院仍可就累犯資料在刑法第
    57條第5款中予以審酌及評價（最高法院110年度台上大字第
    5660號裁定意旨參照），故本院衡酌被告前已有7次酒後駕
    車之公共危險犯行，經法院論罪科刑紀錄，有臺灣高等法院
    被告前案紀錄表1份可參;另考量被告之犯後自白，態度尚可
    ，暨其自陳學歷高中肄業、目前做鐵工、日薪新臺幣2,000
    元、沒有需要扶養之人（詳本院卷第41頁）等一切情狀，量
    處如主文所示之刑，以示懲儆。
(四)至被告請求量處得易科罰金之刑云云；惟本院審酌被告前已
    有7次公共危險案件之前科，且其最近一次酒後駕車犯行，
    亦經判處有期徒刑7月確定並入監執行完畢（詳上開被告之
    前案紀錄表）乙節，復衡量被告本案再犯之公共危險犯行，
    吐氣酒精濃度高達每公升1.02毫克，已彰被告無視酒後駕車
    可能造成之公共危險結果，及其屢屢再犯、漠視法律規範之
    心態；再參酌檢察官表示請求從重量刑之不同意見，是認被
    告上開所請難謂有理，併此敘明。
據上論斷，應依刑事訴訟法第273條之1第1項、第299條第1項前
段、第310條之2、第454條第2項，判決如主文。
本案經檢察官楊挺宏提起公訴，檢察官林欣怡到庭執行職務。
中    華    民    國   111    年    5     月    13    日
                  刑事審查庭  法  官  林慈雁
以上正本證明與原本無異。
如不服本判決應於收受判決後20日內向本院提出上訴書狀，並應
敘述具體理由。其未敘述上訴理由者，應於上訴期間屆滿後20日
內向本院補提理由書（均須按他造當事人之人數附繕本）「切勿
逕送上級法院」。
                              書記官  吳秉翰
中　　華　　民　　國　　111 　年　　5 　　月　　16　　日
附錄本判決論罪法條全文：
修正前刑法第185條之3
駕駛動力交通工具而有下列情形之一者，處2年以下有期徒刑，
得併科20萬元以下罰金：
一、吐氣所含酒精濃度達每公升零點二五毫克或血液中酒精濃度
    達百分之零點零五以上。
二、有前款以外之其他情事足認服用酒類或其他相類之物，致不
    能安全駕駛。
三、服用毒品、麻醉藥品或其他相類之物，致不能安全駕駛。
因而致人於死者，處3年以上10年以下有期徒刑；致重傷者，處1
年以上7年以下有期徒刑。
曾犯本條或陸海空軍刑法第54條之罪，經有罪判決確定或經緩起
訴處分確定，於5年內再犯第一項之罪因而致人於死者，處無期
徒刑或5年以上有期徒刑；致重傷者，處3年以上10年以下有期徒
刑。

附件：  
臺灣桃園地方檢察署檢察官起訴書
                                      111年度偵字第905號
　　被　　　告　邱鴻椿　男　58歲（民國00年0月0日生）
　　　　　　　　　　　　住桃園市○○區○○路0段000巷00號
　　　　　　　　　　　　國民身分證統一編號：Z000000000號
上列被告因公共危險案件，業經偵查終結，認應提起公訴，茲將
犯罪事實及證據並所犯法條分敘如下：
　　　　犯罪事實
一、邱鴻椿前因公共危險案件，經臺灣桃園地方法院以108年度
    審交易字第106號判決判處有期徒刑7月確定，於民國109年3
    月5日徒刑期滿執畢出監。詎仍不知悔改，自110年10月31日
    下午6時許起至同日晚間10時許止，在桃園市○○區○○路0段00
    0巷00號住處內飲用高粱酒後，明知飲酒後已達不得駕駛動力
    交通工具之程度，仍基於酒後駕駛動力交通工具之犯意，於11
    0年11月1日上午6時許，自上開處所騎乘車牌號碼000-000號
    普通重型機車至桃園市中壢區民族路5段某雜貨店飲用保力
    達後，又接續於同日上午9時許，自前揭處所騎乘上開機車
    上路。嗣於同日上午10時52分許，行經桃園市平鎮區民族路
    雙連三段與雙福路口，為警攔檢盤查，測得其吐氣酒精濃度為
    每公升1.02毫克而查獲。
二、案經桃園市政府警察局平鎮分局報告偵辦。
　　　　證據並所犯法條
一、上揭犯罪事實，業據被告邱鴻椿於警詢及偵查中坦承不諱，復
    有酒精測定紀錄表、桃園市政府警察局舉發違反道路交通管理
    事件通知單各1份在卷可稽，被告犯嫌堪以認定。
二、核被告所為，係犯刑法第185條之3第1項第1款之公共危險罪
    嫌。又被告係基於同一犯意，於密切接近之時地實施同一構
    成要件行為，侵害同一法益，應論以接續犯，請論以1罪。
    又被告前有如犯罪事實欄所載論罪科刑及執行情形，有本署
    刑案資料查註紀錄表附卷可稽，其於有期徒刑執行完畢後，
    5年以內故意再犯本件有期徒刑以上之罪，為累犯，請並斟
    酌依刑法第47條第1項之規定及司法院大法官釋字第775號解
    釋意旨加重其刑。
三、依刑事訴訟法第251條第1項提起公訴。
　　此　致
臺灣桃園地方法院
中　　華　　民　　國　 111　　年　　1 　　月　　10 　 日
　　　　　　　　　　　　　　　檢　察　官 楊挺宏
本件證明與原本無異
中    華    民    國    111   年     1   月     13    日
                              書  記  官 盧憲儀
所犯法條：　
中華民國刑法第185條之3
駕駛動力交通工具而有下列情形之一者，處2年以下有期徒刑，
得併科20萬元以下罰金：
一、吐氣所含酒精濃度達每公升零點二五毫克或血液中酒精濃度
    達百分之零點零五以上。
二、有前款以外之其他情事足認服用酒類或其他相類之物，致不
    能安全駕駛。
三、服用毒品、麻醉藥品或其他相類之物，致不能安全駕駛。
因而致人於死者，處3年以上10年以下有期徒刑；致重傷者，處1
年以上7年以下有期徒刑。
曾犯本條或陸海空軍刑法第54條之罪，經有罪判決確定或經緩起
訴處分確定，於五年內再犯第1項之罪因而致人於死者，處無期
徒刑或5年以上有期徒刑；致重傷者，處3年以上10年以下有期徒
刑。